【裁判字號】    95,易,171
【裁判日期】    950607
【裁判案由】    詐欺
【裁判全文】
臺灣嘉義地方法院刑事判決               95年度易字第171號
公  訴  人  臺灣嘉義地方法院檢察署檢察官
被      告  乙○○
上列被告因詐欺案件，經檢察官提起公訴（95年度偵字第2141號
）及移送併辦（臺灣板橋地方法院檢察署95年度偵字第7857號）
，本院合議庭裁定由受命法官獨任進行簡式審判程序，判決如下
：
    主  文
乙○○幫助連續意圖為自己不法之所有，以詐術使人將本人之物
交付，處有期徒刑柒月。緩刑參年，緩刑期內付保護管束。
    事  實
一、乙○○可預見提供自己帳戶予不明人士使用，有遭他人利用
    作為財產犯罪工具之虞，竟仍不違其本意，基於幫助詐欺之
    犯意，於民國九十四年十月二十日下午某時，在嘉義市○○
    ○路與中山路附近，將其於嘉義縣中埔郵局所申設00000000
    0000000號帳戶之存摺及金融卡，以新台幣（下同）四千元
    之代價，出售予姓名年籍不詳綽號「俊仔」成年男子，藉以
    充作該人轉向他人行詐之工具。旋該男子組成之詐騙集團成
    員，即基於詐欺取財之概括犯意，分別於九十四年十一月十
    七日某時許、十二月一日上午某時許，向曾字康、甲○○以
    電話通知佯稱中獎，須先匯款做為費用，以此詐術使曾字康
    、甲○○先後受騙，曾字康各於同年十一月二十三日及二十
    五日，連續依指示匯款八萬元、二十八萬元及三十四萬元至
    上開帳戶；甲○○於同年十二月一日匯款一萬八千一百六十
    一元至該上開帳戶，嗣曾字康、甲○○二人發覺有異，報警
    處理，始循線查獲上情。
二、案經嘉義縣警察局中埔分局報告臺灣嘉義地方法院檢察署檢
    察官偵查起訴，及臺灣高雄地方法院檢察署呈請臺灣高等法
    院檢察署檢察長核轉臺灣板橋地方法院檢察署再移送本院併
    案審理。
    理  由
一、上揭事實，業據被告乙○○於審理時坦承不諱，並經被害人
    曾字康、甲○○指訴綦詳，復有台北富邦銀行匯款單四紙、
    中華郵政股份有限公司函附之開戶資料及客戶歷史交易清單
    附卷可憑，綜上事證，被告審判中自白確與事實相符，要屬
    無疑；本案事證明確，被告犯行，應堪認定。
二、查該不詳姓名年籍之詐欺集團成員詐騙甲○○、曾字康匯款
    至被告帳戶，係犯刑法第三百三十九條第一項之詐欺取財罪
    ；前開不詳姓名年籍詐欺集團成員先後多次詐欺取財之犯行
    ，時間緊接、所為係構成要件相同之罪，顯係基於概括犯意
    為之，為連續犯，應依刑法第五十六條論以連續詐欺取財罪
    。被告提供存摺帳戶、金融卡便利上開人遂行犯罪，為幫助
    犯，核其所為，係犯幫助連續詐欺取財罪。至臺灣板橋地方
    法院檢察署以九十五年度偵字第七八五七號移送併辦部分之
    幫助詐欺犯行，雖未據公訴人於起訴書敘及，惟此部分犯行
    與業經起訴論罪部分之幫助詐欺犯行，均出於前揭連續詐欺
    行為之同一幫助行為，且據檢察官函請併案審理，本院自得
    併予審理。再被告係基於幫助之犯意為之，為幫助犯，應依
    刑法第三十條第二項依正犯之刑減輕之。爰審酌被告並無犯
    罪紀錄之素行（有臺灣嘉義地方法院檢察署刑案資料查註紀
    錄表及臺灣高等法院被告前案紀錄表各一份附卷可按）；出
    於不勞而獲及貪圖小利之動機與目的；以販賣帳戶幫助詐欺
    之手段；因傷失業已達三年、已婚育有幼弱子女二名（國小
    三年級及二年級）、經濟來源依賴其妻工作僅月入一萬餘元
    、母親辭世、與父同住等生活狀況；高職畢業之智識程度；
    與被害人素不相識之關係；犯罪致被害人共損失七十餘萬元
    之損害；及犯後初仍否認犯行，嗣始於審理時坦承之態度，
    迄未與被害人和解等一切情狀，量處如主文所示之刑，以示
    懲儆。
三、又查被告前未曾受有期徒刑以上刑之宣告，有臺灣嘉義地方
    法院檢察署刑案資料查註紀錄表、臺灣高等法院被告前案紀
    錄表各一份附卷可查，素行良好，其因一時失慮，致罹刑典
    ，事後審理時坦認犯行，且「各」捐款三萬元至嘉義縣國民
    中小學學生紓困助學金專戶、嘉義市國民中小學學生紓困助
    學金專戶，有匯款回條二紙在卷可參（本院卷第38、39頁）
    ，足見其深具悔意，經此教訓，應知惕勵，當無再犯之虞，
    本院認其所受宣告之刑，以暫不執行為適當，併予宣告緩刑
    三年，用啟自新。惟被告故意犯罪，犯後供詞反覆，迄第二
    次準備程序時始確定坦白承認，初始仍存狡飾圖免之心，行
    為具有相當程度反社會性格，緩刑期內應付保護管束，以觀
    後效。
據上論斷，應依刑事訴訟法第二百七十三條之一第一項、第二百
九十九條第一項前段，刑法第三百三十九條第一項、第三十條第
一項、第二項、第七十四條第一款、第九十三條第一項，罰金罰
鍰提高標準條例第一條前段，判決如主文。
中    華    民    國    95    年    6     月    7     日
                  刑事第一庭 法  官   蔡廷宜
上列正本證明與原本無異。
如不服本判決，應於判決送達後10日內向本院提出上訴狀（應附
繕本）。告訴人或被害人如對於本判決不服者，應具備理由請求
檢察官上訴，其上訴期間之計算係以檢察官收受判決正本之日期
為準。
中    華    民    國    95    年    6     月    7     日
                             書記官  蕭琪男
附錄本判決論罪科刑法條全文
刑法第三百三十九條第一項
意圖為自己或第三人不法之所有，以詐術使人將本人或第三人之
物交付者，處五年以下有期徒刑、拘役或科或併科一千元以下罰
金。


司法院資訊處製作；財團法人民間司法改革基金會備份。
